---
title: "proyecto_ferreteria_mauro"
output:
  pdf_document: default
  html_document: default
---
Base de datos con la información de venta de 6 meses de la ferreteria y variedades Mauro 
donde se pretende realizar un analisis de la canasta de mercado teniendo las siguientes variables:

id_documento, id cliente, nombre del cliente, item_id, item_nombre, Precio unitario, Cantidad, nombre_vendedor, fecha de compra, forma_de_pago.


#---------------Cargamos la base de datos y los paquetes que necesitamos usar durantes el proyecto------------

```{r}
#llamo a las librerias necesarias para realizar el modelo
library("readr")
library("stringr")
install.packages("grid")
library("grid")
library("tidyr")
library("reshape2")
library("data.table")
# lib for Apriori Algorithm
library("arules")
library("arulesViz")
library("methods")
library("lubridate")
library("tidyverse")
install.packages("DataExplorer")
library("DataExplorer")
getwd()
setwd("/Users/danielgustavoquinteroocampo/Desktop/Data Scientist-EANT")


######### Cargamos el data set con las información de ventas durante 6 meses 

datosmauro<-read.csv("ventas_ferro.csv")
?read.transactions
#??plot_str
#plot_str(datosmauro)

plot(datosmauro$Nombre.Cliente)
summary(datosmauro$Documento.Ventas)
?summarise
str(datosmauro)

```
Convertimos la columna fecha a Date y creamos la columna ventas total con la multiplicación del precio unitario y la cantidad

```{r}
datosmauro$Fecha<-ymd(datosmauro$Fecha)
#datosmauro<-mutate(datosmauro,) crear nueva columna con la multiplicacion de precio unitario * por la cantidad llevada del producto
```

#----------Exploración de datos, miramos si existen missing valeus dentro del dataset------------- 
```{r}
introduce(datosmauro)
plot_missing(datosmauro)
plot_bar(datosmauro)
```

Si se quiere analizar las transacciones realizadas y coocurrencias de los productos en los tiquetes de compra se realiza un dataset a parte con el codigo del item y el codigo del documento 

La siguiente prueba dejó las dos columnas del codigo del item y del numero de la transacción como valores numericos lo cual permitió crear la matriz de transacciones
```{r}
datosmauro_1<-datosmauro[,c(1,6)]
summary(datosmauro_1)
```
Creamos la matriz de transacciones 
```{r}
table(datosmauro_1$Documento.Ventas)
txn_mauro_1<- split(datosmauro_1[,2],datosmauro_1[,1])
txn_mauro_1<-as(txn_mauro_1,"transactions")
summary(txn_mauro_1)
inspect(txn_mauro_1)
?summary
transactionInfo(txn_mauro_1)
```
#Graficamos los 20 ítems que más aparecen en las transacciones
```{r}

itemFrequencyPlot(txn_mauro_1,topN=25,type="absolute")


```
Creamos las reglas de asociación
```{r}
?apriori
############################
table(datosmauro_1$Item)
x_mauro<-c(864)


reglas_mauro<-apriori(txn_mauro_1,parameter = list(support=0.01,smax=1,confidence=0.80,maxlen=5, minlen=1),appearance = list(rhs=x_mauro,default="lhs"))


```


```{r}
summary(reglas_mauro)
inspect(reglas_mauro)
datareglas_mauro<-DATAFRAME(reglas_mauro,separate = TRUE)
plot(reglas_mauro, method = 'graph')


```
Graficamos las reglas
```{r}
# visualizing rules 
png(filename="reglas.png")
plot(reglas_mauro)
dev.off()


```
Otra forma de visualizar las transacciones si se tiene muchas reglas creando un amtriz la cual nos facilita la interpretación.
```{r}
plot(reglas_mauro, method = 'grouped', max = 25)
```



#--------------Para generar todas las reglas posibles se realiza de la siguiente forma-----------------


```{r}
rules_mauro <- apriori(txn_mauro_1, parameter = list(supp = 0.005, conf = 0.8))

summary(rules_mauro)
inspect(rules_mauro)
datareglas_mauro<-DATAFRAME(rules_mauro,separate = TRUE)

plot(rules_mauro)

```
Ahora visualizamos las reglas
```{r}
plot(rules_mauro, method = 'graph', max = 25)
```
Otra forma de visualizar las transacciones si se tiene muchas reglas creando un amtriz la cual nos facilita la interpretación.
```{r}
plot(rules_mauro, method = 'grouped', max = 25)
```




#------------------------------Correr el modelo con los nombres del item------------------------------
```{r}
install.packages("devtools")
library("devtools")
install_github("mhahsler/arulesViz")
datosmauro_nuevo<-datosmauro[,c(1,7)]
txn_mauro_nuevo<- split(datosmauro_nuevo[,2],datosmauro_nuevo[,1])
txn_mauro_nuevo<-as(txn_mauro_nuevo,"transactions")
summary(txn_mauro_nuevo)
inspect(txn_mauro_nuevo)

```

```{r}
rules_mauro_nuevo <- apriori(txn_mauro_nuevo, parameter = list(supp = 0.005, conf = 0.8))
datareglas_mauro_nuevo<-DATAFRAME(rules_mauro_nuevo,separate = TRUE)

summary(rules_mauro_nuevo)
inspect(rules_mauro_nuevo)
```
visualizamos las reglas
```{r}
plot(rules_mauro_nuevo, method = 'graph', max = 25)
```



